【裁判字號】    97,台上,4654
【裁判日期】    970924
【裁判案由】    重傷害
【裁判全文】
最高法院刑事判決            九十七年度台上字第四六五四號
上  訴  人  甲○○
            乙○○
上列上訴人等因重傷害案件，不服台灣高等法院台南分院中華民
國九十七年七月九日第二審更審判決（九十七年度上更(一)字第一
二五號，起訴案號：台灣台南地方法院檢察署九十三年度偵字第
一二九一六號、九十四年度偵字第一二八九號，九十四年度偵緝
字第一七八、一七九號），提起上訴，本院判決如下：
    主  文
上訴駁回。
    理  由
一、甲○○部分
按刑事訴訟法第三百七十七條規定，上訴於第三審法院，非以判
決違背法令為理由，不得為之。是提起第三審上訴，應以原判決
違背法令為理由，係屬法定要件。如果上訴理由書狀並未依據卷
內訴訟資料，具體指摘原判決不適用何種法則或如何適用不當，
或所指摘原判決違法情事，顯與法律規定得為第三審上訴理由之
違法情形，不相適合時，均應認其上訴為違背法律上之程式，予
以駁回。本件原判決撤銷第一審關於上訴人甲○○重傷害部分之
不當判決，改判論處其共同使人受重傷，未遂罪刑，已詳敘認定
犯罪事實之依據及憑以認定之理由，並對甲○○否認犯罪之辯詞
，如何不足採信，均依據卷內資料予以指駁及說明，從形式上觀
察，並無任何違背法令之處。查證據之取捨及其證明力之判斷，
屬於事實審法院之職權，苟其所為之判斷，並不違背經驗法則及
論理法則，即不能指為違法。原審綜合甲○○之部分自白，被害
人左博仁之指訴，國仁醫院之診斷證明書及覆函等直接、間接證
據，本於推理作用，認定甲○○等人在車內及公墓期間，以不明
刀械或球棒集中攻擊左博仁之四肢，致其腳踝、右腕部、右側髕
骨、左手指分別受有骨折或韌帶之傷害，經診治後，左側兩踝骨
折術後雖恢復良好，但右側腕正中神經及屈指肌腱功能尚未完全
恢復，右腕及手部有部分功能喪失等情，因而確信其等有毀敗左
博仁四肢功能之重傷害故意，所為證據之取捨及判斷，核無不合
。上訴意旨，對於原判決究竟如何違背法令，並未依據卷內資料
為具體之指摘，徒執陳詞，就原判決已詳為論斷及說明之事項，
再為事實上之爭辯，並對原審採證認事之職權行使，任意指摘，
難謂已符合首揭法定上訴要件，其上訴違背法律上之程式，應予
駁回。
一、乙○○部分
查第三審上訴書狀，應敘述上訴之理由，其未敘述者，得於提起
上訴後十日內補提理由書於原審法院，已逾上述期間，而於第三
審法院未判決前仍未提出上訴理由書狀者，第三審法院應以判決
駁回之，刑事訴訟法第三百八十二條第一項、第三百九十五條後
段規定甚明。本件上訴人乙○○因重傷害案件，不服原審判決，
於民國九十七年七月二十五日提起上訴，並未敘述理由，迄今逾
期已久，於本院未判決前仍未提出，依上開規定，其上訴自非合
法，應予駁回。
據上論結，應依刑事訴訟法第三百九十五條，判決如主文。
中    華    民    國  九十七  年    九    月  二十四  日
                      最高法院刑事第十一庭
                          審判長法官  花  滿  堂
                                法官  黃  正  興
                                法官  陳  東  誥
                                法官  林  錦  芳
                                法官  洪  昌  宏
      本件正本證明與原本無異
                                      書  記  官
中    華    民    國  九十七  年    九    月  二十六  日
                                                      Ｑ


司法院資訊處製作；財團法人民間司法改革基金會備份。
